Ladislav Vrbsky

Mestre em IA, imerso em Inteligência Artificial (IA) e Dados desde 2019. Executa projetos de Machine Learning (ML), desde as análises e prototipação, até a produção e desenvolve uma plataforma de dados, tudo na cloud, usando Python e SQL. Interage com stakeholders e devs e treina pessoas. É curioso, honesto, multi-cultural, fluente em inglês e apaixonado por IA, Data, Cloud e Liderança.

■ ladislav.vrbsky@gmail.com

in linkedin.com/in/vrbsky

O github.com/vrbsky

 \bigcirc +55 (91) 99388-7307

www.vrbsky.com

 ♥ Belem, PA, Brazil

Experiência

• Cientista de Dados na Vibe & [AWS, Azure, Python, SQL]

Jan 2019 – Presente | BRA

- o Desenvolvimento e responsabilidade pelo projeto de ML Supervisionado com arquitetura de dados e MLOps na AWS, desde prototipação até a produção
- o Co-criação e estruturação proativa do time Data Analytics, do seu offering e do seu conteúdo
- o Reuniões numerosas com stakeholders, entregando, discutindo e fazendo pitch de venda de projetos de dados
- $\circ\,$ Promoção cultura data-driven da empresa, compartilhando o conhecimento, além de ensinar Inglês
- o Controle do COVID-19, coletando dados de API's usando Azure Functions e visualisando dados com Power BI
- o Entrega de Provas de Conceito, alavancando cloud da AWS e da Azure
- o Elevação do gerenciamento da empresa, entregando relatórios de Business Intelligence (BI) em Power BI
- o Fomentação de decisões de negócio, analisando dados dos consumidores, que ajudou evitar gastos significativos
- Engnheiro e Arquiteto de Dados, Cloud na Órbita & [GCP, Python, SQL] Apr 2020 Present | BRA
 - o Arquitetação, estruturação e documentação do projeto automatizado de dados na Google Cloud Platform (GCP)
 - o Coleta de dados públicos na web, criando uma pipeline serverless de ETL
 - o Gerenciamento de desenvolvedores remotos e especificação de um sub-projeto de uma outra coleta de dados
 - o Entrega de visões de dados para analistas de negócios, transformando dados com Python e SQL
 - o Criação de um visualisador flexível de dados tabulares, utilizando Python
 - o Gerenciamento da conta GCP do produto
- Analista de Sistemas Web na Vibe & [Java, C#, SQL, REST]

Out 2017 – Jan 2019 | BRA

- o Desenvolovimento, correção, melhoras de sistemas e serviços web (predominante back-end)
- o Aumento de 3x da velocidade de atendimento da sustentação por melhoria de uma ferramenta de automatização
- Pesquisador da Inteligência Artificial Aplicada na UFPA 🗷 [Matlab] Jan 2016 Abr 2018 | BRA
 - \circ Comparação de algoritmos e suas configurações em relação à latência de comunicação o Dissertação extstyle extstyle
 - o Implementou um otimizador de topologia baseado em clusterização para redes no Smart Grid; Código Aberto 🗷
- Analista de Sistemas Júnior na AgentFly 🗷 [Java]

Abr 2013 – Ago 2014 | CZE

- o Implementação protocolo de prevenção de colisões para VANTs (drones) para gerenciamento de tráfego aéreo
- o Análise e otimização de geração das rotas por meio de extrapolação da métrica baseada em colisões

Projetos & Publicações

- ICNSC 2017 🗷 (Conferên. Internac.): Clustering techniques for data network planning in Smart Grids 🗷
- Detecção de fraudes na rede elétrica: Redes Neurais, Árvores de Decisão, Lógica Fuzzy, Algoritmos Genéticos
- Algortmo memético para o problema do caixeiro viajante: Algoritmo Genético com busca local
- Outros ML: Transfer learning (TensorFlow), ML no navegador do cliente (TF.js), Quantização das cores (Matlab)

Competências

- Linguagens, Bibliotecas, etc.: Python, SQL, sklearn, pandas, git, Java, C#, Matlab | Eng, Por, Cze, (Ger)
- Competências: ML, Estatística, dados e arquitetura Cloud (AWS, GCP, Azure), Public speaking, Ensino, BI dev
- Interesses: Liderança, TensorFlow, PyTorch, Spark, Kafka, Aprendizado por Reforço

Educação

• Universidade Federal do Pará (UFPA) & Mestre - Inteligência Artificial

Belém, PA, BRA

- Kansas State University (KSU) 🗷 período de Mestrado Ciência da Computação Manhattan, KS, EUA
- Czech Technical University (CTU) 🗷 Bacharel Ciência da Computação e Informação Praga, CZE
- Extra: Azure ML (Udacity), Ciência de Dados (AWS, Udemy), Engenharia de Dados (Coursera, Qwiklabs)